【裁判字號】    89,易,2811
【裁判日期】    980116
【裁判案由】    電子遊戲場業管理條例等
【裁判全文】
臺灣桃園地方法院刑事判決                        八十九年度易字第二八一一號
    公  訴  人  臺灣桃園地方法院檢察署檢察官
    被      告  乙○○
右列被告因電子遊戲場業管理條例等案件，經檢察官提起公訴（八十九年度偵字第一
三一八八、一六一八八號），本院判決如左：
    主      文
乙○○違反未依規定辦理營利事業登記者，不得經營電子遊戲場業之規定，累犯，處
有期徒刑參月，如易科罰金，以參佰元折算壹日。電動賭博機大舞台壹台、七七七積
分連線貳台、Ａ九○○二代貳台、金牌大滿貫壹台、代幣伍百枚、機進出入表貳張
、新台幣貳仟柒佰元，均沒收。
    事      實
一、乙○○於民國八十四年間因違反麻醉藥品管理條例案件，經台灣高等法院判處有
    期徒刑五月，如易科罰金，以三佰元折算壹日確定，於八十五年一月三十一日易
    科罰金執行完畢，猶不知悔改，於八十九年六月間與甲○○（由本院另案審理）
    訂約頂讓坐落桃園縣平鎮市○○○路一五○號「二十一世紀便利商店」，約定於
    八十九年九月一日開始正式交由乙○○經營，惟乙○○於同年八月二十三日即在
    該處經營大夜班時段。乙○○、甲○○二人均明知並未事先依電子遊戲場業管理
    條例辦理營利事業登記，竟基於共同犯意聯絡，自八十九年八月二十一日起，由
    甲○○在該店之公眾得出入場所，擺設電子遊戲機大舞台一台、七七七積分連線
    二台、Ａ九○○二代二台及金牌大滿貫一台，二人約定五五分帳，共同經營電子
    遊戲場業。乙○○、甲○○及甲○○所僱用之店員丙○○（已經本院審理）三人
    ，共同基於賭博之概括犯意聯絡，由賭客以每新台幣（下同）十元向乙○○、甲○○、丙○○等人兌換代幣一枚，投入機台下注，經不特定機率與該電子遊戲機
    對賭之方式，如賭客押注贏得不等倍數分數累積三千五百分，由甲○○洗分後可
    兌換七百元，如未贏分，所得由乙○○、甲○○二人平分，二人連續以此方式與
    不特定人之賭博財物。迄八十九年八月二十九日二十一時許，經喬裝警員呂仁傑
    向丙○○兌換代幣把玩Ａ九○○二代水果盤機台，以五比一方式對賭，積分至三
    千五百分時，向丙○○表示洗分，由丙○○通知甲○○兌換現金七百元予呂仁傑
    後，經警表明身分而查獲，並扣得上開電子遊戲機台六台、代幣五百枚、機進
    出入表二張及在櫃查獲店內賭資二千七百元（含欲兌換予呂仁傑之七百元）。
二、案經桃園縣警察局平鎮分局報告及桃園縣政府函送臺灣桃園地方法院檢察署檢察
    官偵查起訴。
    理      由
一、訊據被告乙○○矢口否認右揭犯行，辯稱是八十九年九月一日才要向甲○○頂店
    甲○○有說店頂讓之後，電動玩具部分要五五分帳，但伊沒有答應，八月二十三
    日起去店裡只是清點貨物而已，知道甲○○有在店裡擺電動玩具，但八月三十一
    日以前是甲○○之事，與伊無關，估價單是甲○○自己寫的，伊並沒有分到錢云
    云。經查：上址便利商店擺設電子遊戲機台確有洗分兌換現金之事，業據同案被
    告甲○○於警、偵訊中陳述於卷，核與卷附警員呂仁傑所製報告書一份內容相合
    。又扣案卷附「二十一世紀商利店估價單」二紙，其上確實確實紀載「盈餘６２
    ６０  ２＝３１３０」，甲○○於檢察官偵訊時亦供稱此即為與乙○○拆帳之帳
    目，一人分一半等語，及被告亦不否認與甲○○就電動玩具部分有約定五五分帳
    ，足認被告確與甲○○共同謀議在該店擺置前述電子遊戲機台藉與不特定賭客賭
    博牟利之情事，而甲○○並不知於八十八年八月二十九日會被警查獲，若非被告
    與甲○○二人已經約定電動玩具分帳一事，甲○○不可能事前故意為如此記載，
    被告徒以此為甲○○個人記載，伊不知情云云，不足採信。紀察此外復有扣案如
    事實欄所示機台、代幣、機進出入表、賭資及搜索扣押證明筆錄一紙、違反社
    會秩序維護法案件現場紀錄一紙、現場照片六幀附卷可佐。事證已臻明確被告行
    洵堪認定。
二、核被告所為違反電子遊戲場業理條例第十五條規定，犯同條例第二十二條之未經
    許可經營電子遊戲場業罪及依刑法第二百六十六條第一項前段之賭博罪嫌。其就
    非法經營電子遊戲場業罪部分與甲○○間，就賭博罪部分與甲○○、丙○○間有
    共同犯意聯絡及行為分擔，為共同正犯。又被告先後多次賭博犯行，時間密接，
    所犯係犯罪構成要件相同之罪，顯係基於概括犯意反覆為之，為連續犯，應以一
    罪論並加重其刑。又被告所犯上開二罪間，有方法結果之牽連犯關係，應從一重
    之電子遊戲場業管理條例第二十二條之違反規定經營電子遊戲場業罪處罰。又被
    告於八十四年間因違反麻醉藥品管理條例案件，經台灣高等法院判處有期徒刑五
    月，如易科罰金，以三佰元折算壹日確定，於八十五年一月三十一日易科罰金執
    行完畢，有臺灣桃園地方法院檢察署刑案資料查註紀錄表一份附卷可稽，其於有
    期徒刑執行完畢後五年內再犯有期徒刑以上之本罪，應依刑法四十七條規定遞加
    重其刑。爰審酌被告之品行、擺設電動玩具經營賭場危害社會善良風氣、所擺設
    電動玩具之台數、規模及犯罪後態度等一切情狀，量處如主文所示之刑，並諭知
    易科罰金之折算標準。
三、扣案之電動賭博機大舞台一台、七七七積分連線二台、Ａ九○○二代二台、金牌
    大滿貫一台，認當場賭博之器具，及在櫃查獲店內之賭資二千七百元，併依刑
    法第二百六十六條第二項前段宣告沒收，另代幣五百枚、機進出入表二張認係
    共犯甲○○所有供犯罪所用之物，併依刑法第三十八條第一項第二款規定宣告沒
    收。
據上論斷，應依刑事訴訟法第二百九十九條第一項前段，電子遊戲場業管理條例第十
五條、第二十二條，刑法第十一條前段、第二十八條、第五十六條、第二百六十六條
第一項、第五十五條、第四十一條、第四十七條、第三十八條第一項第二款、第二百
六十六條第二項前段，罰金罰鍰提高標準條例第一條前段、第二條，判決如主文。
本案經檢察官張春暉到庭執行職務。
中        華        民        國    九十八    年    一      月  十六    日
                                臺灣桃園地方法院刑事第四庭
                                      法  官  孫惠琳
右正本證明與原本無異。
如不服本判決，應於判決送達後十日內向本院提出上訴狀( 應附繕本 )，上訴於
臺灣高等法院。
                                     書記官   李金蓮
中        華        民        國   九十   年   一   月    十七    日
附論罪科刑依據之法條：
電子遊戲場業管理條例第十五條
未依本條例規定辦理營利事業登記者，不得經營電子遊戲場業。
電子遊戲場業管理條例第二十二條
違反第十五條規定者，處行為人一年以下有期徒刑、拘役或科或併科新台
幣五十萬元以上二百五十萬元以下罰金。
中華民國刑法第二百六十六條
在公共場所或公眾得出入之場所賭博財物者，處一千元以下罰金。但以供人暫時娛樂
之物為賭者，不在此限。
當場賭博之器具與在賭檯或兌換籌碼處之財物，不問屬於犯人與否，沒收之。


司法院資訊處製作；財團法人民間司法改革基金會備份。
